【裁判字號】    97,易,584
【裁判日期】    970430
【裁判案由】    竊盜
【裁判全文】
臺灣彰化地方法院刑事判決               97年度易字第584號
公  訴  人  臺灣彰化地方法院檢察署檢察官
被      告  乙○○
上列被告因竊盜案件，經檢察官聲請簡易判決處刑（97年度偵字
第1557號），本院彰化簡易庭認為不宜逕以簡易判決處刑，移往
本院刑事庭，因被告於本院審理時自白犯罪，本院認有刑事訴訟
法第273 條之1 第1 項之情形，改依簡式審判程序審理判決如下
：
    主  文
乙○○攜帶兇器、毀越安全設備竊盜，累犯，處有期徒刑壹年。
    事  實
一、乙○○前於民國（下同）94年間，因竊盜案件，經本院於94
    年4 月1 日以94年度易字第21號判決判處有期徒刑8 月確定
    ，再於同年間，因違反毒品危害防制條例案件，經本院於94
    年11月7 日以94年度訴緝字第75號判決分別判處有期徒刑10
    月、5 月，應執行有期徒刑1 年2 月確定，上開二案接續執
    行，於96年2 月16日假釋出監，甫於96年7 月2 日假釋未經
    撤銷而視為執行完畢。詎仍不知悔改，竟意圖為自己不法之
    所有，於96年10月4 日晚間11時30分（起訴書誤載為96年10
    月5 日上午10時許），騎乘其向友人借用之車號不明機車，
    前往彰化縣彰化市○○路234 號「木棉花飲料店」內，持友
    人所有置於上開機車內足供兇器使用之虎頭鉗1 把，將上開
    飲料店右側之鐵窗夾起扳開而毀壞上開屬於安全設備之鐵窗
    後，再踰越上開已破壞之鐵窗進入該飲料店內，竊取甲○○
    所有、置於該處之電腦主機、螢幕各1 台、硬碟3 個、筆記
    型電腦1 台、手機2 支、數位相機1 台、哈電族翻譯機1 台
    及收銀機內之現金新台幣（下同）1 萬4 千元（價值共約11
    萬2 千2 百元），得手後將上開物品置於機車內並騎車離去
    ，將上開物品變賣予真實姓名、年籍不詳綽號「阿林」之男
    子，得款共1 萬餘元，並將上開賣得之款項及竊得之現金均
    花用殆盡。嗣因甲○○報警後，為警採集現場指紋而循線查
    獲。
二、案經彰化縣警察局彰化分局報請臺灣彰化地方法院檢察署檢
    察官聲請簡易判決處刑。
    理  由
一、本案被告乙○○所犯係死刑、無期徒刑、最輕本刑為3 年以
    上有期徒刑以外之罪，其於準備程序就前揭被訴事實為有罪
    之陳述，經法官告知簡式審判程序之旨，並聽取其與公訴人
    之意見後，本院認無不得或不宜改依簡式審判程序進行之處
    ，爰依刑事訴訟法第273 條之1 第1 項、第284 條之1 ，由
    法官進行簡式審判程序審理判決，合先敘明。
二、上揭犯罪事實，業據被告乙○○於本院審理時坦承不諱，核
    與證人即被害人甲○○於警詢、本院審理時及證人即彰化縣
    警察局彰化分局偵查隊組長丙○○於本院審理時所證述之情
    節相符，並有內政部警政署刑事警察局96年10月30日刑紋字
    第0960162513號鑑驗書、彰化縣警察局彰化分局現場勘查報
    告各1 份、現場照片18張、勘查指紋位置及指紋照片共12張
    在卷可稽，足見被告之自白與事實相符。本件事證明確，被
    告上開犯行堪以認定。
三、按刑法第321 條第1 項第3 款之攜帶兇器竊盜罪，係以行為
    人攜帶兇器竊盜為其加重條件，此所謂兇器，其種類並無限
    制，凡客觀上足對人之生命、身體、安全構成威脅，具有危
    險性之兇器均屬之，且祇須行竊時攜帶此種具有危險性之兇
    器為已足，並不以攜帶之初有行兇之意圖為必要，此有最高
    法院79年台上字第5253號判例可資參照。查本件被告乙○○
    行竊所使用之虎頭鉗1 把，足以將金屬製之鐵窗夾斷扳開，
    為足以殺傷人生命、身體之器械，顯為具有危險性之兇器至
    明。次按上訴人於夜間以柴刀將被害人之窗戶毀壞，侵入其
    住宅行竊，應構成於夜間毀越安全設備，侵入住宅竊盜之罪
    。原判決不依刑法第321 條第1 項第1 、2 兩款論科，而僅
    適用第2 款處斷，並誤毀越安全設備為毀越門扇，顯有未當
    （最高法院45年度台上字第1443號判例意旨可資參照）。故
    核被告所為，係犯刑法第321 條第1 項第2 、3 款之攜帶兇
    器、毀越安全設備竊盜罪，聲請簡易判決處刑書內漏未斟酌
    此點，認被告係犯同法第320 條第1 項之罪，尚有未洽，惟
    其基本事實同一，且經公訴人於本院審理時請求本院變更起
    訴法條，本院自應予以審理，並變更其起訴法條。查被告前
    於94年間，因竊盜案件，經本院於94年4 月1 日以94年度易
    字第21號判決判處有期徒刑8 月確定，再於同年間，因違反
    毒品危害防制條例案件，經本院於94年11月7 日以94年度訴
    緝字第75號分別判決判處有期徒刑10月、5 月，應執行有期
    徒刑1 年2 月確定，上開二案接續執行，於96年2 月16日假
    釋出監，甫於96年7 月2 日假釋未經撤銷而視為執行完畢，
    有卷附之臺灣高等法院被告前案紀錄表可按，其受有期徒刑
    之執行完畢，5 年以內故意再犯本件有期徒刑以上之罪，為
    累犯，應依刑法第47條第1 項之規定加重其刑。查被告行竊
    之時間為96年10月4 日晚間11時30分許，且其竊得之物品包
    括電腦主機、螢幕各1 台、硬碟3 個、筆記型電腦1 台、手
    機2 支、數位相機1 台、哈電族翻譯機1 台及收銀機內之現
    金1 萬4 千元，業據被告於本院審理時供述在卷，核與證人
    即被害人於警詢及本院審理時證稱：伊於96年10月5 日上午
    9 時許至伊所經營之「木棉花飲料店」內，發覺鐵窗遭破壞
    ，伊所有之電腦主機、螢幕各1 台、硬碟3 個、筆記型電腦
    1 台、手機2 支、數位相機1 台、哈電族翻譯機1 台及收銀
    機內之現金1 萬4 千元均遭竊取等語相符，公訴人誤認為被
    告於96年10月5 日上午10時許行竊，且僅竊得電腦主機、螢
    幕各1 台及收銀台內現金1 萬4 千元，均有未洽，附此敘明
    。爰審酌被告前有毒品、竊盜等多次前科，素行不佳，其正
    值青壯之年，不思循正當途徑獲取所需，任意竊取他人財物
    ，復踰越安全設備於夜間侵入被害人所經營之飲料店行竊，
    及其所竊取之財物價值非低、對被害人所生損害極大，與犯
    後坦承犯行之態度等一切情狀，量處如主文所示之刑，以示
    懲儆。
據上論斷，應依刑事訴訟法第452 條、第273 條之1 第1 項、第
299 條第1 項前段、第300 條，刑法第321 條第1 項第2 款、第
3 款、第47條第1 項，判決如主文。
本案經檢察官張聖傳到庭執行職務。
中    華    民    國    97    年    4     月    30    日
                        刑事第二庭    法  官  黃齡玉
以上正本證明與原本無異。
如不服本判決，應於判決送達後10日內，向本院提出上訴書狀，
上訴書狀應「敘述具體上訴理由」，並按他造當事人之人數附繕
本。「切勿逕送上級法院」。
告訴人或被害人對於判決如有不服具備理由請求檢察官上訴者，
其上訴期間之計算係以檢察官收受判決正本之日期為準。
中    華    民    國    97    年    4     月    30    日
                                      書記官  施嘉玫
中華民國刑法第320條
（普通竊盜罪、竊佔罪）
意圖為自己或第三人不法之所有，而竊取他人之動產者，為竊盜
罪，處 5 年以下有期徒刑、拘役或 5 百元以下罰金。
意圖為自己或第三人不法之利益，而竊佔他人之不動產者，依前
項之規定 處斷。
前二項之未遂犯罰之。


司法院資訊處製作；財團法人民間司法改革基金會備份。
